臺灣新竹地方法院刑事判決　　　　　 100年度交簡上字第24號
上　訴　人　臺灣新竹地方法院檢察署檢察官
被　　　告　余建華
上列上訴人因被告公共危險案件，不服本院竹北簡易庭100 年度
竹北交簡字第236 號民國100 年4 月19日第一審簡易判決（聲請
簡易判決處刑書案號：100 年度偵字第1756號），提起上訴，本
院管轄第二審之合議庭判決如下：
    主  文
原判決撤銷。
余建華犯不能安全駕駛動力交通工具罪，處罰金新臺幣肆萬伍仟
元，如易服勞役，以新臺幣壹仟元折算壹日。
    事  實
一、余建華明知飲酒後將導致其注意能力減低、反應能力變慢，
    在此時如駕車行駛於道路上，隨時有致他人於死、傷之危險
    ，竟自民國100 年2 月8 日1 時許起，在新竹縣竹北市○○
    ○路某餐廳飲用威士忌，至同日3 時20分許止，已達不能安
    全駕駛動力交通工具之程度，卻仍騎乘車牌號碼HKK-108 號
    重型機車，自該處出發，往新竹縣竹北市○○路20號1 樓住
    處之方向行駛，嗣於同日3 時25分許在新竹縣竹北市○○路
    409 號前方為警攔查，經警以酒精檢測器檢測，測得其吐氣
    所含酒精濃度達每公升0.77毫克，始查悉上情。
二、案經新竹縣政府警察局竹北分局報告臺灣新竹地方法院檢察
    署檢察官偵查起訴。
    理  由
一、按被告以外之人於審判外之陳述，雖不符刑事訴訟法第159
    條之1 至第159 條之4 之規定，而經當事人於審判程序同意
    作為證據，法院審酌該言詞陳述或書面陳述作成時之情況，
    認為適當者，亦得為證據；當事人、代理人或辯護人於法院
    調查證據時，知有第159 條第1 項不得為證據之情形，而未
    於言詞辯論終結前聲明異議者，視為有前項之同意，刑事訴
    訟法第159 條之5 分別定有明文。本判決下列引用被告以外
    之人於審判外之言詞或書面陳述，被告均不爭執證據能力，
    經本院審酌陳述作成時之情況，認為適當，依上開規定，自
    得作為本件之證據。
二、上開犯罪事實，業據被告於警詢、偵查及本院審理中坦承不
    諱，並有酒精測定紀錄表、刑法第185 條之3 案件測試觀察
    紀錄表、汽車駕駛人酒後生理協調平衡檢測紀錄表、新竹縣
    政府警察局舉發違反道路交通管理事件通知單影本、酒後駕
    車代保管車輛領回授權委託書等附卷可稽，被告之自白與事
    實相符，被告之犯行事證明確，堪予認定，應依法論科。
三、核被告所為，係犯刑法第185 條之3 公共危險罪。
四、原審判決認為被告上開犯行事證明確，而判處被告罰金新臺
    幣35000 元，並諭知易服勞役之折算標準，併宣告被告緩刑
    二年，緩刑期內付保護管束，並應向政府機關或公益機關提
    供40小時之義務勞務，固非無見，然查：(一)刑罰之量定，固
    屬法院自由裁量之職權行使，惟刑事審判之量刑，在於實現
    刑罰權之分配的正義，故法院對科刑判決之被告量刑，應符
    合罪刑相當原則，使罰當其罪，以契合人民之法律感情，此
    所以刑法第57條明定科刑時應審酌一切情狀，尤應注意該條
    所列各款情形，以為科刑輕重之標準（最高法院96年度臺上
    字第2357號判決意旨參照），酒後駕車之公共危險犯行，嚴
    重影響其他用路人之生命、身體、財產安全，社會上常發生
    酒後駕車者與他人發生交通事故，造成其他用路人受傷、死
    亡，而毀掉他人正常人生或健全家庭之事例，社會為此須付
    出之成本甚為重大，因此政府機關無時不刻透過各種方法加
    以宣導，故法院對於此類犯罪所宣告之刑，應足以發揮警戒
    、教化犯罪行為人之效果，否則無法嚇阻此類犯罪之繼續發
    生。被告酒後呼氣濃度高達每公升0.77毫克，犯罪情節非輕
    ，且參照現行道路交通管理處罰條例第92條第4 項授權訂定
    之違反道路交通管理事件統一裁罰基準表規定，騎乘機車腳
    踏車而違反道路交通管理處罰條例第35條第1 項第1 款，呼
    氣酒精濃度逾每公升0.55毫克者，若於期限內繳納罰鍰（即
    最低裁罰金額），裁罰金額為新臺幣45000 元，有該基準表
    在卷可稽，則原審就被告上開犯行，僅量處被告罰金新臺幣
    35000 元，量刑乃有不當。(二)又宣告緩刑，應就被告有無再
    犯之虞，及能否由於刑罰之宣告而策其自新等，加以審酌（
    最高法院49年臺上字第281 號判例意旨參照），本案被告雖
    無任何刑事前科，有臺灣高等法院被告前案紀錄表在卷可稽
    ，然酒後駕車之人明知酒後駕車行為害人害己，猶仍為之，
    犯罪動機常係出於不會遭司法警察臨檢查獲之僥倖心態，原
    審就本刑部分已經從輕量處被告新臺幣35000 元罰金之刑，
    倘再予以宣告緩刑及諭知緩刑期內應履行之負擔，而可使被
    告毋庸執行上開刑罰，自無法警惕被告改過自新，尤其被告
    自承：伊係與朋友聚會才喝酒，喝酒地點距離家中僅100 公
    尺左右等語，可知被告僅受朋友勸酒即喝酒，且捨棄原可走
    路回家之短距路程，自難期待日後可以改過自新決不再犯；
    又依被告於本院審理中所陳：其係大專畢業，因身體不好暫
    時辭去工作，但尚有積蓄，現與父母同住，係父母自有住宅
    ，有兩個兄弟成家在外等情（本院審理卷頁22背面），可見
    對被告所宣告之刑亦無任何以暫不執行為適當之情狀。因此
    ，原審併宣告被告緩刑二年，緩刑期內付保護管束，並應向
    政府機關或公益機關提供40小時之義務勞務，就緩刑之宣告
    ，亦有不當之處。檢察官認為原審量刑過輕，提起上訴，乃
    有理由，應由本院將原審予以撤銷改判。
五、爰審酌被告於飲酒後已不能安全駕駛，仍不顧公眾之安危，
    駕駛動力交通工具於公眾往來之道路，影響交通安全，本有
    不該，幸未造成人身傷亡，且坦承犯行不諱，態度尚佳，並
    無任何刑事前科，足見素行尚稱良好等一切情狀，量處如主
    文所示之刑，併諭知易服勞役之折算標準，以期自新。
據上論斷，應依刑事訴訟法第455 條之1 第1 項、第3 項、第36
9 條第1 項前段、第364 條、第299 條第1 項前段，刑法第185
條之3 、第42條第3 項前段，刑法施行法第1 條之1 ，判決如主
文。
中    華    民    國   100    年    6     月    30    日
                  刑事第五庭  審判長法官  黃美盈
                                    法官  李毓華
                                    法官  蔡川富
以上正本證明與原本無異。
如不服本判決應於收受判決後10日內向本院提出上訴書狀，並應
敘述具體理由。其未敘述上訴理由者，應於上訴期間屆滿後20日
內向本院補提理由書( 均須按他造當事人之人數附繕本) 「切勿
逕送上級法院」。
中    華    民    國   100    年    6     月    30    日
                                  書記官  劉雅文
中華民國刑法第185條之3
服用毒品、麻醉藥品、酒類或其他相類之物，不能安全駕駛動力
交通工具而駕駛者，處1 年以下有期徒刑、拘役或科或併科15萬
元以下罰金。